---
title: "Untitled"
author: "Gruppo F"
date: "29/6/2022"
output: html_document
---

```{r echo = F}
library(ggplot2)
rm(list=ls()) # pulisci variabili
if (! file.exists("cleanedCSV.csv")) {
  source("clean_csv.R")
  rm(list=ls()) # pulisci variabili
}
cleanedCSV <- read.csv("cleanedCSV.csv", header=TRUE)
cleanedCSV$brand <- factor(cleanedCSV$brand)
cleanedCSV$fuel <- factor(cleanedCSV$fuel)
cleanedCSV$seller_type <- factor(cleanedCSV$seller_type)
cleanedCSV$transmission <- factor(cleanedCSV$transmission)
cleanedCSV$owner <- factor(cleanedCSV$owner)
cleanedCSV$owner <- factor( # riordino i livelli
  cleanedCSV$owner, levels=c(
    "First Owner", "Second Owner", "Third Owner", "Fourth & Above Owner", "Test Drive Car"
  )
)
cleanedCSV$seats <- factor(cleanedCSV$seats)
cleanedNA <- na.omit(cleanedCSV)
```

# Asimmetrie e code pesanti



Il valore di curtosi maggiore di 3 ci indica che la curva risulta più 'appuntita' di una Normale, nel nostro caso lo supera di una unità, una differenza quindi non trascurabile e decisamente evidente.
Il valore di simmetria sensibilmente maggiore di 0 ci conferma la nostra ipotesi precedente. La curva ha una coda destra più pesante della sinistra seppur in quantità non elevata.



# Quali case automobilistiche sono maggiormente uniformate ai trend di mercato?

```{r, echo=FALSE}
library(TTR)
df<-cleanedNA


aumento_medio <- function(lista){
  aumenti <- c();
  # Calcola gli incrementi tra un valore ed il successivo
  for( i in 1:length(lista)-1 ){
    aumenti <- c(aumenti, (lista[i+1]/lista[1])-1 );
  }
  # Calcola la media tra tutti gli incrementi
  aumento <- mean(aumenti);
  return(aumento)
}


# Tipo di cambio
transmission_fun <- function(df,show=FALSE){
  # Calcola la suddivisione di mercato tra automatiche e manuali per ogni anno
  table_transmission <- 100*prop.table(table(df$transmission,df$year),2);
  if(show){
    barplot(table_transmission)
  }
  return(table_transmission);
}

# Cilindrata
means_engine_fun <- function(df,show=FALSE){
  # Calcola la media per ogni anno
  means_engine <- aggregate(df$engine,unique(list(df$year)),mean)
  colnames(means_engine) <- c("year","engine")
  # Calcola la media mobile semplice delle medie precedenti
  means_engine$engine_SMA <- SMA(means_engine$engine,n=3)
  # Calcola l'incremento medio tra un anno ed il successivo
  avg_change_engine <- aumento_medio(means_engine$engine_SMA[!is.na(means_engine$engine_SMA)]);
  if(show){
    plot(data=means_engine, engine_SMA~year , xlab="Anno", ylab="Cilindrata")
  }
  res <- list(
    "avg_change" = avg_change_engine,
    "means" = means_engine
  )
  return(res);
}
# Consumo di carburante
means_mileage_fun <- function(df_l,show=FALSE){
  # Calcola la media per ogni anno nel caso di carburante diesel o benzina rispettivamente
  means_mileage_Diesel <- aggregate( df_l$mileage[df_l$fuel=="Diesel"]  ,list(df_l$year[df_l$fuel=="Diesel"]) ,mean, na.action= na.omit)
  means_mileage_Petrol <- aggregate( df_l$mileage[df_l$fuel=="Petrol"]  ,list(df_l$year[df_l$fuel=="Petrol"]) ,mean, na.action= na.omit)
  colnames(means_mileage_Diesel)  <- c("year","mileage")
  colnames(means_mileage_Petrol)  <- c("year","mileage")
  # Calcola la media mobile semplice
  means_mileage_Diesel$mileage_SMA  <- SMA( means_mileage_Diesel$mileage ,n=2)
  means_mileage_Petrol$mileage_SMA  <- SMA( means_mileage_Petrol$mileage ,n=2)
  # Calcola l'incremento medio 
  avg_change_mileage_Diesel  <- aumento_medio( means_mileage_Diesel$mileage_SMA[!is.na(means_mileage_Diesel$mileage_SMA)] );
  avg_change_mileage_Petrol  <- aumento_medio( means_mileage_Petrol$mileage_SMA[!is.na(means_mileage_Petrol$mileage_SMA)] );
  
  if(show){
    par(mfrow=c(1,2))
    plot( data=means_mileage_Diesel , mileage_SMA~year , xlab="Anno", ylab="Consumo", main="Diesel" , sub=paste("Aumento medio: ",round(100*avg_change_mileage_Diesel ,1),"%") )
    plot( data=means_mileage_Petrol , mileage_SMA~year , xlab="Anno", ylab="Consumo", main="Petrol" , sub=paste("Aumento medio: ",round(100*avg_change_mileage_Petrol ,1),"%") )
  }
  means_mileage <- list(
    "Diesel" = means_mileage_Diesel,
    "Petrol" = means_mileage_Petrol
  )
  avg_change_mileage <- list(
    "Diesel" = avg_change_mileage_Diesel,
    "Petrol" = avg_change_mileage_Petrol
  )
  res <- list(
    "avg_change" = avg_change_mileage,
    "means" = means_mileage
  )
  return(res);
}

# Coppia
means_torque_fun <- function(df,show=FALSE){
  # Calcola la media per ogni anno
  means_torque <- aggregate(df$torque,unique(list(df$year)),mean)
  colnames(means_torque) <- c("year","torque");
  # Calcola la media mobile semplice delle medie precedenti
  means_torque$torque_SMA <- SMA(means_torque$torque,n=3)
  # Calcola l'incremento medio tra un anno ed il successivo
  avg_change_torque <- aumento_medio(means_torque$torque_SMA[!is.na(means_torque$torque_SMA)]);
  if(show){
    plot(data=means_torque, torque_SMA~year , xlab="Anno", ylab="Coppia")  
  }
  res <- list(
    "avg_change" = avg_change_torque,
    "means" = means_torque
  )
  return(res);
}
# Potenza
means_max_power_fun <- function(df,show=FALSE){
  # Calcola la media per ogni anno
  means_max_power <- aggregate(df$max_power,list(df$year),mean)
  colnames(means_max_power) <- c("year","max_power");
  # Calcola la media mobile semplice delle medie precedenti
  means_max_power$max_power_SMA <- SMA(means_max_power$max_power,n=3)
  # Calcola l'incremento medio tra un anno ed il successivo
  avg_change_max_power <- aumento_medio(means_max_power$max_power_SMA[!is.na(means_max_power$max_power_SMA)]);
  if(show){
    plot(data=means_max_power, max_power_SMA~year , xlab="Anno", ylab="Potenza")  
  }
  res <- list(
    "avg_change" = avg_change_max_power,
    "means" = means_max_power
  )
  return(res);
}
```

Vediamo quali sono i principali marchi di auto per numero di auto prodotte
```{r}
brands <- unique(df$brand)
cars_n <- c();
for(brand in brands){
  L <- length(df$brand[df$brand==brand])
  cars_n <- c(cars_n,L)
}
df_new <- data.frame('brand'=brands,'cars'=cars_n)
df_new <- df_new[order(df_new$cars,decreasing=T),]
```


Analizziamo lo share di mercato dei vari marchi

```{r}
df_new$share <- 100 * df_new$cars/sum(df_new$cars)
df_new$cumulative_share <- cumsum(df_new$share)

df_new
```

Scegliamo di considerare i primi tre marchi in quanti essi costituiscono più del 75% del mercato totale

```{r}
brands <- as.vector(head( df_new , n=6 )$brand)
```


```{r}
res <- list()
for(brand in brands){
  res[[brand]] <- list(
    "engine" = means_engine_fun(df[df$brand==brand,]),
    "mileage" = means_mileage_fun(df[df$brand==brand,]),
    "max_power" = means_max_power_fun(df[df$brand==brand,])
  )
}

```

Consideriamo anche il mercato totale

```{r}
res[['Market']] <- list(
  "engine" = means_engine_fun(df),
  "mileage" = means_mileage_fun(df),
  "max_power" = means_max_power_fun(df)
)
```

Dal momento che il primo marchio costituisce il 30% del mercato, ci aspettiamo che i suoi trend siano simili a quelli del mercato totale 
```{r}

# engine
plot( data=res$Market$engine$means,   engine_SMA~year , xlab = "Anno", ylab = "Cilindrata", main="Mercato totale" )

par(mfrow=c(2,3))
plot( data=res$Maruti$engine$means,   engine_SMA~year , xlab = "Anno", ylab = "Cilindrata", main="Maruti")
plot( data=res$Hyundai$engine$means,  engine_SMA~year , xlab = "Anno", ylab = "Cilindrata", main="Hyundai")
plot( data=res$Mahindra$engine$means, engine_SMA~year , xlab = "Anno", ylab = "Cilindrata", main="Mahindra")
plot( data=res$Tata$engine$means,     engine_SMA~year , xlab = "Anno", ylab = "Cilindrata", main="Tata")
plot( data=res$Honda$engine$means,    engine_SMA~year , xlab = "Anno", ylab = "Cilindrata", main="Honda")
plot( data=res$Toyota$engine$means,   engine_SMA~year , xlab = "Anno", ylab = "Cilindrata", main="Toyota")

# mileage
plot( data=res$Market$mileage$means$Diesel,   mileage_SMA~year , xlab = "Anno", ylab = "Cilindrata", main="Mercato totale" )

par(mfrow=c(2,3))
plot( data=res$Maruti$mileage$means$Diesel,   mileage_SMA~year , xlab = "Anno", ylab = "Cilindrata", main="Maruti")
plot( data=res$Hyundai$mileage$means$Diesel,  mileage_SMA~year , xlab = "Anno", ylab = "Cilindrata", main="Hyundai")
plot( data=res$Mahindra$mileage$means$Diesel, mileage_SMA~year , xlab = "Anno", ylab = "Cilindrata", main="Mahindra")
plot( data=res$Tata$mileage$means$Diesel,     mileage_SMA~year , xlab = "Anno", ylab = "Cilindrata", main="Tata")
plot( data=res$Honda$mileage$means$Diesel,    mileage_SMA~year , xlab = "Anno", ylab = "Cilindrata", main="Honda")
plot( data=res$Toyota$mileage$means$Diesel,   mileage_SMA~year , xlab = "Anno", ylab = "Cilindrata", main="Toyota")

```